【裁判字號】    99,訴,614
【裁判日期】    990323
【裁判案由】    毒品危害防制條例
【裁判全文】
臺灣板橋地方法院刑事判決               99年度訴字第614號
公  訴  人  臺灣板橋地方法院檢察署檢察官
被      告  甲○○
上列被告因違反毒品危害防制條例案件，經檢察官提起公訴（99
年度毒偵字第981 號），被告於本院準備程序進行中就被訴事實
為有罪之陳述，經本院合議庭裁定由受命法官獨任進行簡式審判
程序，判決如下：
    主  文
甲○○施用第一級毒品，累犯，處有期徒刑玖月。扣案之海洛因
殘渣袋壹個（其上殘留無法析離之微量海洛因）、甲基安非他命
殘渣袋壹個（其上殘留無法析離之微量甲基安非他命），沒收銷
燬之；扣案之吸食器壹組，沒收之。
    事  實
一、甲○○前因(一)違反麻醉藥品管理條例等案件，先後經臺灣桃
    園地方法院以83年度易字第4035號判處有期徒刑7 月，及本
    院以84年度訴字第1363號判處有期徒刑5 年1 月確定；又因
    (二)偽造文書、侵占等案件，經臺灣桃園地方法院以84年度易
    字第3828號就偽造文書部分判處有期徒刑3 月，就侵占部分
    判處無罪，嗣由臺灣高等法院以85年度上易字第969 號判決
    撤銷原審關於侵占無罪部分，改判有期徒刑3 月確定。上開
    4 罪嗣經臺灣高等法院以85年度聲字第1623號裁定定應執行
    刑為有期徒刑5 年10月確定，於民國88年8 月11日假釋出監
    ，嗣經撤銷假釋，應執行殘刑有期徒刑3 年9 月13日。又因
    (三)竊盜案件，經臺灣桃園地方法院以89年度易緝字第133 號
    判處有期徒刑4 月確定；再因偽造文書案件，經臺灣臺北地
    方法院以89年度訴字第86號判處有期徒刑1 年6 月，並經臺
    灣高等法院以89年度上訴字第4333號駁回上訴確定；上開2
    罪嗣經臺灣高等法院以90年度聲字第1461號裁定定應執行刑
    為有期徒刑1 年8 月確定。又因(四)違反槍砲彈藥刀械管制條
    例、偽造文書等案件，經本院以90年度訴字第213 號、90年
    度訴字第574 號判處有期徒刑6 月、5 月確定，嗣經裁定定
    應執行刑為有期徒刑10月確定。(三)、(四)部分經與上開殘刑3
    年9 月13日接續執行後，於95年8 月3 日假釋出監，交付保
    護管束至96年6 月20日期滿未經撤銷假釋而視為執行完畢。
二、甲○○前因施用毒品案件，經臺灣士林地方法院以96年度毒
    聲字第464 號裁定送觀察、勒戒後，認有繼續施用毒品之傾
    向，再經同法院以97年度毒聲字第215 號裁定令入戒治處所
    施以強制戒治，經執行6 個月以上，認無繼續強制戒治之必
    要，於98年1 月16日執行完畢釋放出所，並由臺灣士林地方
    法院檢察署檢察官以98年度戒毒偵字第25號為不起訴處分確
    定。詎猶不思悛悔，復基於施用第一、二級毒品海洛因及甲
    基安非他命之犯意，於上開強制戒治執行完畢釋放後5 年內
    之99年1 月18日下午5 時許，在臺北縣三峽鎮○○路16巷22
    號4 樓住處，以將第一級毒品海洛因及第二級毒品甲基安非
    他命混合放置於吸食器上燒烤吸取其濃煙之方式，施用第一
    級毒品海洛因及第二級毒品甲基安非他命1 次。嗣於翌日下
    午2 時30分許，與友人林怡君（所涉施用毒品罪嫌部分，由
    臺灣板橋地方法院檢察署檢察官另案起訴）在臺北縣三峽鎮
    ○○路16巷22號前為警查獲，並扣得其所有之海洛因殘渣袋
    1 個（其上殘留無法析離之微量海洛因）、甲基安非他命殘
    渣袋1 個（其上殘留無法析離之微量甲基安非他命）、吸食
    器1 組，經甲○○同意採尿送驗後，呈鴉片類及甲基安非他
    命陽性反應，始查悉上情。
三、案經臺北縣政府警察局海山分局報請臺灣板橋地方法院檢察
    署檢察官偵查起訴。本院於準備程序進行中，被告就被訴事
    實為有罪之陳述，經告知被告簡式審判程序之旨，並聽取當
    事人之意見後，裁定進行簡式審判程序。
    理  由
一、上揭犯罪事實，業經被告甲○○於本院準備程序及審理中坦
    承不諱，並有海洛因殘渣袋1 個、甲基安非他命殘渣袋1 個
    、吸食器1 組扣案可資佐證，而被告經警於99年1 月19日下
    午5 時30分許採集其尿液檢體送驗結果，呈鴉片類及甲基安
    非他命陽性反應一情，亦有臺北縣政府警察局海山分局毒品
    案件尿液檢體編號及姓名對照表、臺灣檢驗科技股份有限公
    司99年2 月4 日報告編號UL/2010/10763 號濫用藥物檢驗報
    告各1 紙附卷可參，足認被告之自白與事實相符，洵堪採為
    認定事實之依據。事證明確，被告犯行已堪認定。此外，被
    告前因施用毒品案件，經臺灣士林地方法院以96年度毒聲字
    第464 號裁定送觀察、勒戒後，認有繼續施用毒品之傾向，
    再經同法院以97年度毒聲字第215 號裁定令入戒治處所施以
    強制戒治，經執行6 個月以上，認無繼續強制戒治之必要，
    於98年1 月16日執行完畢釋放出所，並由臺灣士林地方法院
    檢察署檢察官以98年度戒毒偵字第25號為不起訴處分確定等
    情，復有臺灣高等法院被告前案紀錄表1 份在卷可考，被告
    於上開強制戒治執行完畢釋放後，5 年內再犯本件施用毒品
    犯行，應依法論科。
二、核被告甲○○所為，係犯毒品危害防制條例第10條第1 項之
    施用第一級毒品罪及同條例第10條第2 項之施用第二級毒品
    罪。其施用第一級毒品海洛因前後持有第一級毒品海洛因之
    低度行為，及施用第二級毒品甲基安非他命前後持有第二級
    毒品甲基安非他命之低度行為，應分別為施用之高度行為所
    吸收，均不另論罪。又被告係同時施用第一級毒品海洛因與
    第二級毒品甲基安非他命，其一行為同時觸犯毒品危害防制
    條例第10條第1 項及同條第2 項之罪，為想像競合犯，依刑
    法第55條之規定，應從一重之施用第一級毒品罪處斷。又被
    告有如犯罪事實欄一所載之犯罪科刑執行情形，此有臺灣高
    等法院被告前案紀錄表1 份在卷可稽，其受有期徒刑之執行
    完畢後，5 年以內故意再犯本件有期徒刑以上之罪，為累犯
    ，應依刑法第47條第1 項之規定加重其刑。爰審酌被告前已
    因施用毒品案件經送觀察、勒戒及強制戒治，仍不能戒除毒
    癮，未能知所警惕，再次漠視法令禁制而犯本罪，顯見其戒
    除毒癮之意志薄弱，惟念其犯後坦承犯行，且施用毒品所生
    危害，實以自戕身心健康為主，對於他人生命、身體、財產
    等法益，尚無明顯而重大之實害等一切情狀，量處如主文所
    示之刑，以示懲儆。扣案之海洛因殘渣袋1 個（其上殘留無
    法析離之微量海洛因）、甲基安非他命殘渣袋1 個（其上殘
    留無法析離之微量甲基安非他命），屬查獲之第一、二級毒
    品，不問屬於犯人與否，應依毒品危害防制條例第18條第1
    項前段併予宣告沒收銷燬之；扣案之吸食器1 組，係被告所
    有，供本件施用毒品犯罪所用之物，業經被告供承在卷，爰
    依刑法第38條第1 項第2 款之規定併予宣告沒收之。至其餘
    扣案之止血帶、注射針筒，均與本件施用毒品之犯行無涉，
    自無庸併予宣告沒收或沒收銷燬，附予敘明。
據上論斷，應依刑事訴訟法第273 條之1 第1 項、第299 條第1
項前段，毒品危害防制條例第10條第1 項、第2 項、第18條第1
項前段，刑法第11條、第55條、第47條第1 項、第38條第1 項第
2 款，判決如主文。
本案經檢察官黃彥琿到庭執行職務。
中    華    民    國    99    年    3     月    23    日
                      刑事第十九庭  法  官    曾淑娟
上列正本證明與原本無異。
如不服本判決，應於判決送達後10日內敘明上訴理由，向本院提
出上訴狀 (應附繕本) ，上訴於臺灣高等法院。其未敘述上訴理
由者，應於上訴期間屆滿後20日內向本院補提理由書「切勿逕送
上級法院」。
                                    書記官    陳金鳳
中    華    民    國    99    年    3     月    23    日
附錄本案論罪科刑法條全文：
毒品危害防制條例第10條
施用第一級毒品者，處6 月以上 5 年以下有期徒刑。
施用第二級毒品者，處3 年以下有期徒刑。

司法院資訊處製作；財團法人民間司法改革基金會備份。
